臺灣桃園地方法院刑事判決
111年度訴字第220號
公  訴  人  臺灣桃園地方檢察署檢察官
被      告  彭永淯


指定辯護人  本院公設辯護人 彭詩雯
上列被告因毒品危害防制條例案件，經檢察官提起公訴（110年
度偵字第31152號），本院判決如下：
    主  文
彭永淯販賣第三級毒品未遂，處有期徒刑貳年。緩刑伍年，緩刑
期間付保護管束，並應於判決確定之日起參年內，向檢察官指定
之政府機關、政府機構、行政法人、社區或其他符合公益目的之
機構或團體提供壹佰小時之義務勞務暨接受法治教育課程伍場次
。扣案如附表所示之物均沒收。 
    事  實
彭永淯明知甲基-N N-二甲基卡西酮之毒品係毒品危害防制條例
第2條第2項第3款所列管之第三級毒品，依法不得販賣，竟意圖
營利，基於販賣第三級毒品之犯意，於民國110年8月19日前某時
，在網際網路平台TWITTER（下稱推特）上，以暱稱「pogation
」（帳號為「@pogation_R」），公開發表「上課缺裝備都來找
我#桃園#音樂課#裝備」之販賣毒品訊息。警方執行網路巡邏勤
務發現後，遂以推特暱稱「RJ」與彭永淯連繫，雙方約定以新臺
幣（下同）3,000元之價格，購買含有上開毒品成分之咖啡包10
包，且約定於110年8月19日17時許，在桃園市○○區○○路0段000○0
號統一超商國航門市旁進行交易，嗣彭永淯騎乘車牌號碼000-00
00號普通重型機車抵達該址，警員確認彭永淯身分後，隨即表明
身分，當場逮捕彭永淯而販毒未遂，並扣得如附表所示之毒品咖
啡包10包及彭永淯所有之手機1支。
    理  由
一、程序部分
    本判決下述所引用被告彭永淯以外之人於審判外之陳述，檢
    察官、被告及其辯護人於本院審理時對於該等證據能力均無
    爭執，且迄於言詞辯論終結前亦未聲明異議，本院審酌上開
    證據資料作成時之情況，尚無違法不當及證明力明顯過低之
    瑕疵，而認為以之作為證據應屬適當，依刑事訴訟法第159
    條之5 規定，均有證據能力。至其餘經本判決援引之非供述
    證據，俱核無公務員違法採證之情形，亦無信用性過低之疑
    慮，且與本案被告犯行之認定具關聯性，均經本院於審判期
    日，依刑事訴訟法第164 條、第165 條規定，踐行證據調查
    之法定程序，自應認均有證據能力。 
二、認定事實之證據及理由
    上揭犯罪事實，業據被告於偵訊、本院審理時均坦承不諱（
    見偵字卷第83頁至第84頁、本院訴字卷第53頁），並有對話
    紀錄截圖、現場查獲照片及扣案物照片在卷可稽（見偵卷第
    11頁至第12頁、第41頁、第55頁至第66頁），且有如附表所
    示之扣案物於案可參，其中附表編號一所示之扣案毒品咖啡
    包10包，經送鑑定後結果呈現甲基-N N二甲基卡西酮陽性反
    應，有如備註欄之鑑定書在卷足憑。準此足認被告上開任意
    性自白與事實相符，應堪採信。被告犯行堪以認定，應予依
    法論科。 
三、論罪科刑
（一）按刑法上所謂陷害教唆，係指行為人原無犯罪的意思，純
      因具有司法警察權者的設計誘陷，以唆使其萌生犯意，待
      其形式上符合著手於犯罪行為的實行時，再予逮捕者而言
      。此種「陷害教唆」，因行為人原無犯罪的意思，具有司
      法警察權者復伺機逮捕，係以不正當手段入人於罪，尚難
      遽認被陷害教唆者成立犯罪。至於刑事偵查技術上所謂的
      「釣魚」者，則指對於原已犯罪或具有犯罪故意的人，司
      法警察於獲悉後為取得證據，以設計引誘的方式，佯與之
      為對合行為，使其暴露犯罪事證，待其著手於犯罪行為的
      實行時，予以逮捕、偵辦者而言。此種「釣魚」，因屬偵
      查犯罪技巧的範疇，並未違反憲法對於基本人權的保障，
      且於公共利益的維護有其必要性，故所蒐集的證據資料，
      自可具有證據能力；從而，因犯罪行為人主觀上原即有犯
      罪的意思，倘客觀上又已著手於犯罪行為之實行時，自得
      成立未遂犯，要與「陷害教唆」情形迥然有別（最高法院
      107 年度台上字第987號判決意旨參照）。
（二）次按所謂販賣行為，須有營利之意思，方足構成。刑罰法
      律所規定之販賣罪，類皆為⑴意圖營利而販入，⑵意圖利
      而販入並賣出，⑶基於販入以外之其他原因而持有，嗣意
      圖營利而賣出等類型。從行為階段理論立場，意圖營利而
      販入，即為前述⑴、⑵販賣罪之著手，至於⑶之情形則以
      另行起意販賣，向外求售或供買方看貨或與之議價時，或
      其他實行犯意之行為者，為其罪之著手。而販賣行為之完
      成與否，則賴標的物之是否交付作為既、未遂之標準。行
      為人持有毒品之目的，既在於販賣，不論係出於原始持有
      之目的，抑或初非以營利之目的而持有，嗣變更犯意，意
      圖販賣繼續持有，均與意圖販賣而持有毒品罪之要件該當
      ，且與販賣罪有法條競合之適用，並擇販賣罪處罰，該意
      圖販賣而持有僅不另論罪而已，並非不處罰。此觀販賣、
      運輸、轉讓、施用毒品，其持有之低度行為均為販賣之高
      度行為所吸收，不另論罪，為實務上確信之見解，意圖販
      賣而持有毒品罪，基本行為仍係持有，意圖販賣為加重要
      件，與販賣罪競合時，難認應排除上開法條競合之適用（
      最高法院101 年度第10次刑事庭會議意旨可資參照）。查
      本案員警雖係欲誘捕被告，而無實際與被告交易之真意，
      然依上開決議意旨，被告於推特散布犯毒訊息而向外求售
      ，並與員警喬裝之買方議價時，即屬實行犯意之行為，被
      告之行為已該當販賣行為之著手，而所販賣毒品尚未交付
      即遭逮捕則屬販賣未遂。
（三）復按甲基-N N二甲基卡西酮係毒品危害防制條例第2 條第
      2 項第3 款所定之第三級毒品，依法不得販賣。核被告所
      為，係犯毒品危害防制條例第4 條第6 項、第3 項之販賣
      第三級毒品未遂罪。而被告意圖販賣而持有第三級毒品之
      低度行為，為販賣之高度行為所吸收，不另論罪。
（四）被告已著手於販賣第三級毒品行為之實行，然因購毒者並
      無購毒之真意而未遂，爰依刑法第25條第2 項，按既遂犯
      之刑減輕之。又被告就本案犯行，於偵查及審判中均自白
      ，應依毒品危害防制條例第17條第2 項，減輕其刑，並依
      刑法第70條遞減之。　　　
（五）爰審酌被告無視政府嚴禁毒品之禁令，在透過向不特定多
      數人發送簡訊之方式販賣第三級毒品，如此行為實助長毒
      品氾濫風氣，戕害他人身心健康甚鉅，惟念被告自始坦承
      犯行，態度尚可，另衡酌欲販賣之數量、金額及販賣之毒
      品復因本案遭查獲而未流通至市面等情，兼衡被告本件遭
      警方查獲之毒品數量、教育智識程度、家庭經濟狀況及本
      案犯罪之動機、手段等一切情狀，量處如主文所示之刑，
      以資懲儆。
（六）被告未曾因故意犯罪受有期徒刑以上刑之宣告，有臺灣高
      等法院被告前案紀錄表可證，其於行為時年輕識淺，犯後
      於偵、審中均曾自白犯行，尚有悔意，係在宸暘工程行工
      作，有在職證明書一紙在卷可參，有正當職業，經此刑之
      宣告之教訓，當知所警惕，而無再犯之虞，所宣告之刑，
      以暫不執行為適當，併予宣告緩刑5年，並依刑法第74條
      第2項第5款、第8款規定，諭知其應於判決確定之日起3 
      年內，向檢察官指定之政府機關、政府機構、行政法人、
      社區或其他符合公益目的之機構或團體提供100小時之義
      務勞務，暨接受法治教育課程5場次，以導正其錯誤行為
      與觀念，以勵自新。另依刑法第93條第1項第2款規定，諭
      知於緩刑期間付保護管束。
四、沒收
（一）按毒品危害防制條例第18條第1 項後段規定查獲之第三、
      四級毒品，無正當理由而擅自持有者，沒入銷燬之；此應
      沒入銷燬之毒品，專指查獲施用或持有（未成罪）之第三
      、四級毒品而言；倘屬同條例相關法條明文規定處罰之犯
      罪行為，即非該條項應依行政程序沒入銷燬之範圍；再同
      條例對於查獲之製造、運輸、販賣、意圖販賣而持有、以
      非法方法使人施用、引誘他人施用及轉讓、持有一定數量
      以上第三、四級毒品之沒收，並無特別規定，如其行為已
      構成犯罪，則該毒品即屬不受法律保護之違禁物，應回歸
      刑法之適用（最高法院98年度台上字第2889號、99年度台
      上字第2733號判決意旨參照）。
（二）經查，扣案如附表編號1所示之毒品咖啡包，均係被告於
      本案販賣之第三級毒品，揆諸前揭說明，毒品咖啡包10包
      即均屬違禁物，應依刑法第38條第1 項之規定，均諭知沒
      收。另用以盛裝上開毒品之包裝袋，因無法於與毒品完全
      析離，亦予沒收。至鑑驗用罄毒品之部分，因已滅失不復
      存在，爰不再為沒收之諭知。
（三）扣案如附表編號2所示之手機1支，係供被告聯繫本案販賣
      第三級毒品犯罪事宜所用之物，經被告於審理時自陳在卷
      （見本院訴字卷第56頁），自應依毒品危害防制條例第19
      條第1 項之規定，宣告沒收。
據上論斷，應依刑事訴訟法第299 條第1 項前段，毒品危害防制
條例第4 條第6 項、第3 項、第17條第2 項、第19條第1 項，刑
法第11條、第25條第2 項、第74條第1 項第1 款、第2 項第5 款
、第8 款、第93條第1 項第2 款、第38條第1 項，判決如主文。
本案經檢察官劉文瀚提起公訴，檢察官朱秀晴到庭執行職務。 
中　　華　　民　　國　　111 　年　　7 　　月　　5 　　日
                  刑事第三庭  審判長法  官  謝順輝
                                    法  官  陳柏嘉
                                    法　官　林莆晉
以上正本證明與原本無異。
如不服本判決應於收受判決後20日內向本院提出上訴書狀，並應
敘述具體理由。其未敘述上訴理由者，應於上訴期間屆滿後20日
內向本院補提理由書（均須按他造當事人之人數附繕本）「切勿
逕送上級法院」。 
      　　　　　　　　　　　        書記官　王震惟　　　
中　　華　　民　　國　　111 　年　　7 　　月　　6 　　日
附錄本案論罪科刑法條
毒品危害防制條例第4條
製造、運輸、販賣第一級毒品者，處死刑或無期徒刑；處無期徒
刑者，得併科新臺幣3千萬元以下罰金。
製造、運輸、販賣第二級毒品者，處無期徒刑或10年以上有期徒
刑，得併科新臺幣1千5百萬元以下罰金。
製造、運輸、販賣第三級毒品者，處7年以上有期徒刑，得併科
新臺幣1千萬元以下罰金。
製造、運輸、販賣第四級毒品者，處5年以上12年以下有期徒刑
，得併科新臺幣5百萬元以下罰金。
製造、運輸、販賣專供製造或施用毒品之器具者，處1年以上7年
以下有期徒刑，得併科新臺幣1百50萬元以下罰金。
前五項之未遂犯罰之。
附表
編號 名稱 備註  1 毒品咖啡包10包（經驗出甲基-N N二甲基卡西酮成分，驗前毛重公克，驗餘淨重公克，純質淨重公克） 臺北榮民總醫院毒品成分鑑定書（見偵字卷第109頁至第111頁）  2 手機一支（含SIM 卡一張，門號號） IMEI碼：000000000000000號